【裁判字號】    95,訴,3424
【裁判日期】    951208
【裁判案由】    違反要塞堡壘地帶法等
【裁判全文】
臺灣高雄地方法院刑事判決              95年度訴字第3424號
公  訴  人  臺灣高雄地方法院檢察署檢察官
被      告  丙○○
                    （現於臺灣高雄看守所）
            甲○○
                   （現於臺灣高雄看守所）
上列被告因竊盜案件，經檢察官提起公訴（95年度偵字第3769號
），被告2 人於本院準備程序中為有罪之陳述，經合議庭裁定由
受命法官依簡式審判程序獨任審理，本院判決如下：
    主  文
丙○○、甲○○共同攜帶兇器竊盜，累犯，各處有期徒刑拾月。
扣案美工刀貳把、手套壹雙，均沒收之。
    事  實
一、丙○○前因違反毒品危害防制條例案件，經本院以92年度訴
    字第583 號判處有期徒刑10月確定，於93年11月5 日縮短刑
    期執行完畢；甲○○前因竊盜案件，經臺灣臺南地方法院以
    92年度易字第878 號判處有期徒刑8 月，經臺灣高等法院臺
    南分院以93年度上易字第119 號駁回上訴確定，另因施用毒
    品案件，經本院以93年度訴字第242 號分別判處有期徒刑7
    月、4 月確定，以上數罪並經裁定應執行有期徒刑1 年5 月
    ，於94年12月29日縮短刑期假釋出獄，並交付保護管束，於
    95年2 月2 日保護管束期滿視為執行完畢。詎均不知悔改，
    共同基於為自己不法所有之犯意聯絡，於95年8 月23日上午
    9 時許，攜帶丙○○及甲○○所有之手套1 雙及客觀上足以
    危害人身安全之美工刀2 把，前往高雄縣旗山鎮華山營區（
    旗山郵政00000-000 號，下稱華山營區），分別持上開美工
    刀割斷並竊取華山營區內之PE- 100P通信電纜線80條，共計
    80公尺，得手後，旋於95年8 月23日上午10時許，經警巡邏
    查獲，並當場扣得上開美工刀2 把及手套1 雙。
二、案經高雄縣政府警察局旗山分局報請臺灣高雄地方法院檢察
    署檢察官偵查起訴。
    理  由
一、本件被告丙○○、甲○○所犯為死刑、無刑徒刑或最輕本刑
    為3 年以上有期徒刑以外之罪，被告2 人於準備程序中就被
    訴犯罪事實，為有罪之陳述，經法官告知簡式審判程序之旨
    ，並聽取當事人之意見後，依刑事訴訟法第273 條之1 第 1
    項規定，裁定由受命法官獨任進行簡式審判程序，合先指明
    。
二、前開犯罪事實，業據被告丙○○、甲○○於警詢、偵查及本
    院審理時均坦承不諱，核與證人丁○○於警詢中之指述大致
    相符，且有美工刀2 把及手套1 雙扣案可稽，並有搜索扣押
    筆錄、扣押物品清單、贓物認領保管單各1 紙、現場照片12
    幀附卷可參，被告2 人之自白業有相當之補強證據，且與事
    實相符，綜上所述，本案事證明確，被告2 人犯行洵堪認定
    ，應依法論科。
三、按刑法第321 條第1 項第3 款所謂之兇器，其種類並無限制
    ，凡客觀上足對人之生命、身體、安全構成威脅，具有危險
    性之兇器均屬之（最高法院79年臺上字第5253號著有判例可
    資參照）。本件被告2 人犯罪所持之美工刀2 把，刀片部分
    為鐵製材質，質地堅硬，刀鋒銳利，有美工刀2 把扣案可稽
    ，客觀上顯然足以對人之生命、身體、安全構成威脅，具有
    危險性，乃屬兇器，堪予認定。核被告2 人所為，係犯刑法
    第321 條第1 項第3 款之加重竊盜罪。被告2 人間，就上開
    犯行，有犯意聯絡及行為分擔，應論以共同正犯。被告丙○
    ○前因違反毒品危害防制條例案件，經本院以92年度訴字第
    583 號判處有期徒刑10月確定，於93年11月5 日縮短刑期執
    行完畢出獄，而被告甲○○前因竊盜案件，經臺灣臺南地方
    法院以92年度易字第878 號判處有期徒刑8 月，經臺灣高等
    法院臺南分院以93年度上易字第119 號駁回上訴確定，另因
    施用毒品案件，經本院以93年度訴字第242 號分別判處有期
    徒刑7 月、4 月確定，以上數罪並經裁定應執行有期徒刑 1
    年5 月，於94年12月29日縮短刑期假釋出獄，並交付保護管
    束，於95年2 月2 日保護管束期滿視為執行完畢，均有臺灣
    高等法院被告前案紀錄表各1 份在卷可按，被告2 人於上開
    有期徒刑執行完畢後，故意再犯本件有期徒刑以上之罪，均
    為累犯，依刑法第47條第1 項加重其刑。爰審酌被告2 人前
    均有多次竊盜前科，有臺灣高等法院被告前案紀錄表1 份在
    卷可按，素行非佳，其不思正途以獲取所需，竟率爾竊取他
    人之財物，所為自應受相當之刑事非難。惟念被告2 人雖攜
    帶兇器行竊，然所竊財物僅值新臺幣8,000 元，有贓物認領
    保管單1 紙在卷可參，價值非鉅，且所竊得之財物並已發還
    被害人領回，實害稍有減輕，被告2 人犯後坦承犯行，態度
    尚佳及其犯罪之手段、智識程度業、生活狀況勉持暨檢察官
    對本案科刑範圍之意見等一切情狀，認檢察官求處有期徒刑
    1 年，稍嫌過高，爰酌情分別量處如主文所示之刑，以資懲
    儆。扣案美工刀2 把及手套1 雙，均為被告2 人所有供本件
    犯罪所用之物，業據被告2 人陳明在卷（見偵卷第53、54頁
    ），爰依刑法第38條第1 項第2 款宣告沒收。另檢察官雖請
    求依竊盜犯贓物犯保安處分條例第3 條第1 項之規定，令被
    告入勞動場所強制工作，惟本案依被告犯罪之情節所科處之
    刑未達有期徒刑1 年以上，則依同條例第2 條第4 項規定，
    已無適用竊盜犯贓物犯保安處分條例規定宣付保安處分之餘
    地，故本院爰不為強制工作之宣告。至公訴意旨認被告2 人
    另涉犯要塞堡壘地帶法第10條第1 項、第6 條之侵入要塞處
    所罪嫌，然經本院函查結果，華山營區並非依要塞堡壘地帶
    法第3 條公告之要塞堡壘，有國防部參謀本部作戰及計畫參
    謀次長室95年10月23日號函在卷可稽，且公訴人亦已於95年
    11 月6日具狀撤回該部分之起訴，有臺灣高雄地方法院檢察
    署檢察官95年度聲撤字第35號撤回起訴書在卷可參，本院就
    該部分之犯罪事實即無加以審理之必要，附此敘明。
據上論斷，應依刑事訴訟法第273 條之1 第1 項、第284 條之1
、第299 條第1 項前段，刑法第28條、第321 條第1 項第3 款、
第47條第1 項、第38條第1 項第2 款，判決如主文。
本案經檢察官乙○○到庭執行職務。
中    華    民    國    95    年    12    月    8     日
                 鳳山刑事第一庭  法  官  陳盈吉
以上正本證明與原本無異。
如不服本判決，應於收受送達後10日內向本院提出上訴書狀。
中    華    民    國    95    年    12    月    8     日
                                 書記官  吳俊達
附錄本判決論罪之法條：
中華民國刑法第321條第1項第3款
犯竊盜罪而有左列情形之一者，處 6 月以上、 5 年以下有期徒
刑：
三  攜帶兇器而犯之者。


司法院資訊處製作；財團法人民間司法改革基金會備份。
